【裁判字號】    97,審易,1614
【裁判日期】    971031
【裁判案由】    毒品危害防制條例
【裁判全文】
臺灣桃園地方法院刑事判決            97年度審易字第1614號
公  訴  人  臺灣桃園地方法院檢察署檢察官
被      告  甲○○
指定辯護人  本院公設辯護人  陳瑞明
上列被告因違反毒品危害防制條例案件，經檢察官提起公訴（97
年度毒偵字第3611號、第3895號），嗣被告於準備程序進行中為
有罪之陳述，經檢察官聲請改依協商程序而為判決，本院判決如
下：
    主  文
甲○○施用第二級毒品，處有期徒刑貳月，如易科罰金，以新臺
幣壹仟元折算壹日，扣案之殘留有安非他命之削尖吸管壹支沒收
銷燬之；又施用第二級毒品，處有期徒刑貳月，如易科罰金，以
新臺幣壹仟元折算壹日，扣案之安非他命包連同包裝袋只（
合計毛重壹點零壹公克）均沒收銷燬之。應執行有期徒刑肆月，
如易科罰金，以新臺幣壹仟元折算壹日，扣案之殘留有安非他命
之削尖吸管壹支、安非他命包連同包裝袋只（合計毛重壹點
零壹公克）均沒收銷燬之。
    事實及理由
一、本件被告甲○○所犯係刑事訴訟法第376 條第1 款最重本刑
    為3 年以下有期徒刑之罪，其於準備程序中就被訴事實為有
    罪之陳述，爰依刑事訴訟法第284 條之1 規定獨任進行審判
    程序。
二、被告甲○○前於民國93年間，因施用毒品案件，經本院以94
    年度毒聲字第279 號裁定送觀察、勒戒後，認有繼續施用毒
    品傾向，繼經本院以94年度毒聲字第907 號裁定令入戒治處
    所施以強制戒治，經戒治成效評定合格認無繼續執行必要，
    於95年1 月6 日釋放出所，並經臺灣桃園地方法院檢察署檢
    察官於95年2 月16日以95年度戒毒偵字第35號為不起訴處分
    確定。詎仍未戒除毒癮，明知甲基安非他命係業經公告列為
    毒品危害防制條例第2 條第2 項第2 款之第二級毒品，不得
    持有、施用，竟基於施用第二級毒品甲基安非他命犯意，於
    97年7 月4 日某時，在桃園縣新屋鄉○○村○ 鄰○○路110
    巷9 號住處，施用第二級毒品甲基安非他命1 次，嗣於97年
    7 月5 日凌晨2 時20分許，在桃園縣中壢市○○路81號前為
    警查獲，並扣得其所有殘留有安非他命之削尖吸管1 支，經
    對其採尿送驗後，結果呈安非他命類陽性反應，因而查獲上
    情；復基於施用第二級毒品甲基安非他命之犯意，於97年7
    月11日為警查獲前某時，在上址住處，施用第二級毒品甲基
    安非他命1 次，嗣於同日14時許，在桃園縣新屋鄉○○路26
    號前騎樓為警查獲，並扣得其所有之安非他命3 包連同包裝
    袋3 只（合計毛重1.01公克），經對其採尿送驗後，結果呈
    安非他命類陽性反應，因而查獲上情。案經桃園縣政府警察
    局中壢分局暨楊梅分局報告臺灣桃園地方法院檢察署檢察官
    偵查起訴。
三、證據名稱：
  (一)被告於本院準備程序中之自白。
  (二)臺灣檢驗科技股份有限公司濫用藥物檢驗報告暨桃園縣政府
    警察局楊梅分局被採尿人姓名編號對照表、臺灣檢驗科技股
    份有限公司濫用藥物檢驗報告暨桃園縣政府警察局中壢分局
    尿液暨毒品檢體真實姓名與編號對照表各1 份附卷可稽。
  (三)殘留有安非他命之削尖吸管1 支、安非他命3 包連同包裝袋
    3 只（合計毛重1. 01 公克）扣案可資佐證。
四、本件經檢察官與被告於審判外達成協商之合意且被告已認罪
    ，其合意內容為：就2 次施用第二級毒品部分，被告願受科
    刑範圍分別為有期徒刑2 月，應執行有期徒刑4 月，如易科
    罰金，以新臺幣1000元折算1 日。經查，上開協商合意並無
    刑事訴訟法第455 條之4 第1 項所列情形之一，檢察官聲請
    改依協商程序而為判決，本院爰不經言詞辯論，於協商合意
    範圍內為協商判決，合予敘明。
五、扣案之安非他命3 包連同包裝袋3 只（合計毛重1.01公克）
    ，被告自白服用該物後，尿液檢出安非他命類陽性反應，足
    見上開物品確含安非他命成分，均應依毒品危害防制條例第
    18條第1 項前段規定，沒收銷燬之；包裹第二級毒品安非他
    命之包裝袋與前開毒品無從完全剝離，併依毒品危害防制條
    例第18條第1 項前段規定，沒收銷燬之。又扣案之削尖吸管
    1 支，內有殘餘安非他命，業經被告自承在卷，被告復自白
    施打安非他命，且被告施打該物後尿液中驗出安非他命類陽
    性反應，足見被告上開所述屬實，且削尖吸管與毒品安非他
    命無法完全剝離，應依毒品危害防制條例第18 條 第1 項前
    段規定，沒收銷燬之。
六、應適用之法條：刑事訴訟法第284 條之1 、第455 條之4第2
    項、第455 條之8 ，毒品危害防制條例第10條第2 項、第18
    條第1 項前段，刑法第11條、第41條第1 項前段、第2 項、
    第51條第5 款。
七、本判決除有刑事訴訟法第455 條之4 第1 項第1 款、第2 款
    、第4 款、第6 款、第7 款所定情形之一，或違反同條第2
    項規定者外，不得上訴。
八、如不服本件判決，得自收受判決送達之日起10日內，向本院
    提出上訴書狀，上訴於第二審法院。
本案經檢察官潘怡華到庭執行職務。
中    華    民    國    97    年    10    月    31    日
                  刑事庭    法  官  徐  培  元
以上正本證明與原本無異。
                            書記官  楊  美  慧
中    華    民    國    97    年    11    月    5     日
附錄論罪科刑依據之法條：
毒品危害防制條例第10條
施用第一級毒品者，處六月以上五年以下有期徒刑。
施用第二級毒品者，處三年以下有期徒刑。


司法院資訊處製作；財團法人民間司法改革基金會備份。
